臺灣臺南地方法院刑事判決
111年度交易字第676號
聲  請  人  臺灣臺南地方檢察署檢察官
被      告  林長發


上列被告因公共危險案件，經檢察官聲請以簡易判決處刑（111
年度偵字第8466號），本院受理後（111年度交簡字第2023號）
，認為不宜逕以簡易判決處刑，改依通常程序審理，判決如下：
    主  文
林長發駕駛動力交通工具而吐氣所含酒精濃度達每公升零點二五
毫克以上，處有期徒刑貳月，併科罰金新臺幣壹萬元，有期徒刑
如易科罰金，罰金如易服勞役，均以新臺幣壹仟元折算壹日。
    事  實
一、林長發於民國111年3月24日22時至22時45分許，在其位於臺
    南市○○區○○○路000號之住處飲用保力達藥酒，致其吐氣所含
    酒精濃度達每公升0.25毫克以上後，竟仍不顧大眾行車之公
    共安全，基於酒後駕車致交通公共危險之犯意，於同日22時
    55分許駕駛車號000-000號機車在上址前之騎樓移動；嗣因
    巡邏員警行經上址，察覺林長發見警閃躲，認其形跡可疑前
    往盤查，並發覺其身上有酒味，於同日23時2分許以呼氣酒
    精測試器測得其吐氣所含酒精濃度達每公升0.32毫克，乃查
    悉上情。
二、案經臺南市政府警察局永康分局（下稱永康分局）報告臺灣
    臺南地方檢察署檢察官偵查後聲請以簡易判決處刑。
    理  由
一、以下所引用具傳聞證據性質之證據資料，因檢察官、被告林
    長發於本案言詞辯論終結前均未爭執證據能力，本院審酌前
    開證據之作成或取得之狀況，並無非法或不當取證之情事，
    且無顯不可信之情況，依刑事訴訟法第159條之5規定，均具
    有證據能力；又以下所引用卷內非供述證據性質之證據資料
    ，則均無違反法定程序取得之情形，依刑事訴訟法第158條
    之4規定之反面解釋，亦應有證據能力，合先敘明。
二、訊據被告固坦承曾於111年3月24日22時至22時45分許，在其
    位於臺南市○○區○○○路000號之住處飲用保力達藥酒後，於同
    日22時55分許在上址前之騎樓發動車號000-000號機車，嗣
    員警至上址前盤查，於同日23時2分許以呼氣酒精測試器測
    得其吐氣所含酒精濃度達每公升0.32毫克等事實，惟矢口否
    認涉有公共危險罪嫌，辯稱：其沒有騎車，其只是要把機車
    牽回去，發動後比較好牽，之後其因腰痠才坐在機車上休息
    云云。經查：
　㈠被告於111年3月24日22時至22時45分許，在其上址住處飲用
    保力達藥酒後，於同日22時55分許在上址前之騎樓發動車號
    000-000號機車，嗣巡邏員警行經上址，認其形跡可疑前往
    盤查，並發覺其身上有酒味，於同日23時2分許以呼氣酒精
    測試器測得其吐氣所含酒精濃度達每公升0.32毫克等情，業
    據被告於警詢、偵查及本院審理時均坦承有上開飲酒、為警
    攔查及酒測之事無誤，並有永康分局公共危險案當事人酒精
    測定紀錄表、財團法人臺灣商品檢測驗證中心呼氣酒精測試
    器檢定合格證書、臺南市政府警察局舉發違反道路交通管理
    事件通知單、機車車籍資料、永康分局南市警永偵字第1110
    328181號函暨警員職務報告在卷可稽（警卷第9頁、第11頁
    、第13頁、第21頁，本院卷㈠即本院111年度交簡字第2023號
    卷第31至33頁），足認被告此部分任意性之陳述確與事實相
    符，堪以採信，上開事實首堪認定。
　㈡又被告於警詢中已自承：當時其因肚子餓要騎車去買東西，
    但其看到警察，所以其又把機車停回騎樓，還沒騎出家門口
    等語（警卷第5頁）；於偵查中亦坦承：其於111年3月24日2
    2時許，在其住處喝保力達，喝完後於同日22時55分許騎機
    車上路等語明確（偵查卷第11頁反面）。證人即查獲被告之
    永康分局永康派出所警員黃仲杰於本院審理時則證稱：伊等
    行經臺南市永康區永大二路時，被告面向道路、跨坐在機車
    上，停在騎樓準備要騎車出來，伊等從後照鏡發現被告又停
    回去，覺得被告形跡可疑，才會回去攔查，伊等約2到3分鐘
    後在被告家門口攔查被告時，被告是面對家門口、坐在機車
    上，車子發動中，距離伊等一開始看到被告的地方約2、3公
    尺等語甚詳（本院卷㈡即本院111年度交易字第676號卷第31
    至35頁）；佐以證人黃仲杰與被告素不相識，係因執行巡邏
    勤務偶然行經上開地點，依自己之值勤經驗判斷被告之形跡
    有異，始前往攔查，且證人黃仲杰僅就伊所見及攔查經過為
    證述，並未推論被告騎車之經過，堪認證人黃仲杰上開證述
    尤為可信。是依被告上開陳述與證人黃仲杰之證述內容相互
    勾稽，足見被告係於飲酒後駕駛機車欲外出購物，但於即將
    騎下騎樓之際，因發現員警行經該處，恐遭查辦，遂再將機
    車騎回其住處門口無疑；被告於本院審理時辯稱其未騎車云
    云，顯係臨訟飾卸之詞，委無可採。
　㈢按道路交通管理處罰條例所稱之道路，指公路、街道、巷衖
    、廣場、騎樓、走廊或其他供公眾通行之地方，該條例第3
    條第1款定有明文。次按刑法第185條之3不能安全駕駛動力
    交通工具而駕駛罪所處罰之駕駛行為，未規定所駕駛之地點
    僅限於公路或車道，亦未規定行駛須達一定時間或距離以上
    ，至於行為人之駕駛姿勢、是否端坐等，更非所問；祇要該
    交通工具係受行為人之操作控制，在電力或引擎動力等作用
    正常運作下進行移動，依據生活經驗，足認該行為本身含有
    侵害法益之可能性，符合立法者擬制為抽象危險之規範目的
    者，即應屬之（臺灣高等法院106年度交上易字第459號刑事
    判決意旨參照）。被告於飲酒致吐氣所含酒精濃度已達每公
    升0.25毫克以上後，仍騎上其停在騎樓之機車並發動引擎，
    且於即將騎下騎樓之際，因見員警行經而恐遭查獲，遂又將
    機車騎回其住處門口等節，既經本院認定在前，可見被告係
    於機車啟動引擎動力之情形下，仍操作控制該機車並在騎樓
    移動若干距離，已提高發生交通事故之風險，有危及其他用
    路人生命、身體安全之虞，其行為本身顯有侵害法益之可能
    性，自屬刑法第185條之3所規範禁止之危險駕駛行為至明。
　㈣綜上所述，本件事證明確，被告上開犯行洵堪認定，應予依
    法論科。
三、論罪科刑：
  ㈠核被告所為，係犯刑法第185條之3第1項第1款之駕駛動力交
    通工具而吐氣所含酒精濃度達每公升0.25毫克以上之罪。
  ㈡檢察官聲請簡易判決處刑意旨固謂被告前於109年6月29日因
    賭博案件經執行完畢，其本案為累犯，應依刑法第47條第1
    項規定加重其刑等語；惟檢察官未就被告應依累犯規定加重
    其刑之事項為主張並具體指出證明方法，且被告前揭執行完
    畢之前案與本案之犯罪類型完全不同，罪質迥異，故參酌司
    法院釋字第775號解釋及最高法院110年度臺上大字第5660號
    刑事裁定意旨，無從據以加重其刑，附此敘明。
  ㈢爰審酌被告前曾於90年間犯酒後駕車之公共危險案件，經本
    院判處罰金銀元15,000元確定，有臺灣高等法院被告前案紀
    錄表可資參佐，且其明知酒後不能駕車及酒醉駕車之危險性
    ，竟不思警惕，猶漠視自己安危，罔顧法律禁止規範與公眾
    道路通行之安全，再度於酒後駕駛機車，對公眾交通往來造
    成潛在之高度危險，所為實無足取，亦顯見其無視法紀，未
    能自前案記取教訓，更缺乏對其他用路人人身安全之尊重觀
    念，殊為不該，被告犯後復矢口否認犯行，未見悔意，惟念
    被告所犯上開前案迄今已相隔多年，本次酒後駕駛機車僅曾
    在騎樓短暫移動，兼衡其為警查獲時測得吐氣所含酒精濃度
    為每公升0.32毫克，暨被告自陳學歷為國中畢業，現從事保
    全工作，須扶養、照顧母親（參本院卷㈡第38頁）之智識程
    度、家庭生活狀況等一切情狀，量處如主文所示之刑，並就
    有期徒刑及併科罰金刑部分分別諭知易科罰金及易服勞役之
    折算標準，以示懲儆。
據上論斷，應依刑事訴訟法第299條第1項前段、第452條，刑法
第185條之3第1項第1款、第41條第1項前段、第42條第3項，刑法
施行法第1條之1第1項，判決如主文。
本案經檢察官董詠勝聲請以簡易判決處刑，檢察官董和平到庭執
行職務
中　　華　　民　　國　　111 　年　　7 　　月　　18　　日
　　　　　　　　　      刑事第二庭   法　官　 蔡盈貞
以上正本證明與原本無異。
如不服本判決應於收受本判決後20日內向本院提出上訴書狀，並
應敘述具體理由。其未敘述上訴理由者，應於上訴期間屆滿後20
日內向本院補提理由書狀（均須按他造當事人之人數附繕本）「
切勿逕送上級法院」。 
　　　　　　　　　　　　　　　　　   書記官　 林耿慧　
中　　華　　民　　國　　111 　年　　7 　　月　　18　　日
附錄所犯法條：
刑法第185條之3第1項　　　　　　　　　
駕駛動力交通工具而有下列情形之一者，處3年以下有期徒刑，
得併科30萬元以下罰金：
一、吐氣所含酒精濃度達每公升零點二五毫克或血液中酒精濃度
    達百分之零點零五以上。
二、有前款以外之其他情事足認服用酒類或其他相類之物，致不
    能安全駕駛。
三、服用毒品、麻醉藥品或其他相類之物，致不能安全駕駛。